臺灣桃園地方法院民事裁定
111年度抗字第172號
抗  告  人  劉碧忠  


相  對  人  吳明洲  

上列當事人間聲請本票裁定事件，抗告人對於民國111年10月19
日本院簡易庭111年度票字第2769號裁定提起抗告，本院裁定如
下：
    主    文
一、原裁定廢棄。
二、相對人簽發如附表所示之本票，其金額及利息，准予強制執
    行。
三、聲請程序費用新臺幣貳仟元及抗告程序費用新臺幣壹仟元，
    均由相對人負擔。
    理    由
一、抗告人原聲請意旨略以：抗告人執有相對人簽發如附表所示
    之本票2紙（下合稱系爭本票），並免除作成拒絕證書，詎
    到期後經提示未獲付款，為此提出本票2紙，聲請裁定准就
    系爭本票所載金額、利息，予以強制執行等語。
二、原裁定以本票上附有條件或限制之文字，即與票據無條件支
    付之性質顯相牴觸，而與本票上欠缺「無條件擔任支付」之
    記載無異，該本票應屬無效，執票人自不能據以對發票人行
    使追索權，系爭本票上分別記載「委託陳彩杏土地出售案之
    費用支出」、「侵占及挪用陳歐熟土地出售案費用」等字樣
    ，系爭本票正面所載上開文義，屬於附條件之記載，違背票
    據應無條件支付之本質，則系爭本票之支付及效力已附有條
    件，難認屬「無條件擔任支付」之記載，違反本票應記載無
    條件擔任支付之強制規定，故系爭本票應屬無效，而駁回抗
    告人之本票裁定聲請等情。　　
三、抗告意旨略以：系爭本票正面分別已記載「憑票准於110年7
    月31日無條件擔任兌付」、「憑票准於110年12月31日無條
    件擔任兌付」等字樣，均已表明為無條件擔任支付，與票據
    法第120條第1項第4款規定相符，系爭本票自屬有效。至系
    爭本票雖分別載有「委託陳彩杏土地出售案之費用支出」、
    「侵占及挪用陳歐熟土地出售案費用」等字樣，然此文字乃
    系爭本票原因關係之記載，僅不生票據上之效力，非屬於附
    條件之記載，不影響系爭本票之效力。為此，爰對原裁定不
    服，聲明求為：㈠原裁定廢棄；㈡相對人簽發如附表所示之本
    票，內載如附表所示之金額，及自附表所示之到期日起至清
    償日止，按年息百分之六計算之金額，准予強制執行等語。
四、按本票上應記載事項，可區分為絕對必要記載事項及相對必
    要記載事項，依據票據法第120條規定，本票應記載表明其
    為本票之文字、一定之金額、無條件擔任支付、發票年、月
    、日，並由發票人簽名，此為絕對必要記載事項，如有欠缺
    ，依票據法第11條第1項前段規定，即屬無效。次按票據上
    記載本法所不規定之事項者，不生票據上之效力，票據法第
    12條亦有明文。再按「無條件擔任支付」係本票絕對應記載
    事項之一，如本票上記載票據法所不規定之事項，除非該記
    載有與「無條件擔任支付」性質相牴觸致堪認已使本票債權
    喪失「無條件擔任支付」之意思而應屬無效之外，應不生票
    據上之效力，當不因此影響本票之有效性。經查，系爭本票
    之正面均明文載有「無條件擔任兌付」之文字，並已由發票
    人即相對人簽章及記載票據法第120條第1項所規定之絕對必
    要記載事項，此有系爭本票2紙影本（見原審卷第4頁）在卷
    足憑，堪認系爭本票屬有效票據；至系爭本票雖在正面分別
    記載「委託陳彩杏土地出售案之費用支出」、「侵占及挪用
    陳歐熟土地出售案費用」等文字，其內容並無意以任何形式
    要約、期限或條件限制票據請求權之行使，僅係記載票據法
    所不規定之事項，依前揭說明，此登載係不生票據上之效力
    ，系爭本票不因此而無效。準此，相對人仍應就系爭本票負
    發票人責任，抗告人聲請裁定准許對相對人就系爭本票所載
    金額及利息為強制執行，為有理由，應予准許。
五、綜上所述，抗告人所提出之系爭本票已具備本票有效要件，
    其依票據法第123條規定，聲請裁定准予附表所示之本票，
    其金額及利息之強制執行，為有理由，應予准許。原裁定認
    系爭本票記載與「無條件擔任支付」之性質抵觸，尚有未合
    。抗告意旨指摘原裁定不當，求予廢棄，為有理由，應由本
    院予以廢棄，改裁定如主文第2項所示。
六、據上論結，本件抗告為有理由，爰裁定如主文。
中    華    民    國  111     年    11    月     16   日
                  民事第二庭  審判長法  官  陳振嘉
　
                                    法  官  許自瑋
　
                                    法  官  紀榮泰
正本係照原本作成。
本裁定除以其適用法規顯有錯誤為理由外，不得再抗告。如提再
抗告，應於收受送達後10日內向本院提出再抗告狀，並應繳納再
抗告費新臺幣1,000元。 
中　　華　　民　　國　　111 　年　　11　　月　　17　　日
                                    書記官  郭力瑜 

附表：
編號 票號 票面金額 (新臺幣) 到期日 利息 1 SR410583 505萬元 110年7月31日 自110年7月31日起至清償日止，按週年利率百分之6計算之利息 2 SR410578 385萬元 110年12月31日 自110年12月31日起至清償日止，按週年利率百分之6計算之利息